臺灣新竹地方法院刑事判決
111年度交簡上字第20號
上  訴  人  
即  被  告  李美玉


上列上訴人因過失傷害案件，不服本院新竹簡易庭民國111年4月
21日所為之111年度竹交簡字第204號第一審簡易判決（起訴案號
：110年度偵字第10632號），提起上訴，本院管轄之第二審合議
庭判決如下：
    主  文
上訴駁回。
李美玉緩刑貳年。 
    事實及理由
一、本案經本院合議庭審理結果，認本院第一審刑事簡易判決認
    事用法及量刑均與本院合議庭所認定者相同，並無不當，應
    予維持。本案除證據部分補充「被告李美玉於本院第二審準
    備程序及審理時之自白（本院卷第48頁）」外，餘均引用第
    一審刑事簡易判決記載之事實、證據及理由（如附件）。
二、被告上訴意旨略以：希望可以和告訴人和解並賠償其損失，
    請求從輕量刑或給予緩刑等語。經查，原審認被告犯行明確
    ，依刑事訴訟法第449條第2項規定，並審酌刑法第57條各款
    所列情狀，及被告被告符合自首之要件等情，於法定刑內量
    處被告拘役45日，如易科罰金，以新臺幣（下同）1,000元
    折算1日，經核並未逾越法定刑度，亦無濫用自由裁量之權
    限，量刑妥適，與罪刑相當及比例、公平原則均無違；而法
    院對於具備緩刑條件之刑事被告，認為以暫不執行刑罰為適
    當者，得宣告緩刑，為刑法第74條所明定，至於暫不執行刑
    罰之是否適當，則由法院就被告有無再犯之虞，及能否由於
    刑罰之宣告而策其自新等一切情形，依其自由裁量定之，故
    是否宣告緩刑，乃由法院依職權斟酌，縱原審未宣告緩刑，
    亦不生不適用法則或其他違背法令之問題。據此，被告提起
    本案上訴，為無理由，應予駁回。
三、被告未曾因故意犯罪受有期徒刑以上刑之宣告，此有臺灣高
    等法院被告前案紀錄表附卷可查，其因一時疏失致罹刑典，
    犯罪後坦承犯行，態度良好，且於本院審理中已與告訴人林
    ○平成立和解，並依和解條件給付完畢，有本院公務電話紀
    錄1份在卷可憑（本院卷第59頁），堪認被告經此偵審程序
    及刑之宣告，已知所警惕，信無再犯之虞，本院因認其所受
    宣告之刑以暫不執行為適當，爰依刑法第74條第1項第1款規
    定，併予宣告緩刑2年，以啟自新。
據上論斷，應依刑事訴訟法第455條之1第1項、第3項、第368條
、第373條，判決如主文。
本案經檢察官劉晏如提起公訴，檢察官孫立婷到庭執行職務。
中　　華　　民　　國　　111 　年　　8 　　月　　26　　日
                  刑事第五庭  審判長法  官  魏瑞紅
                                    法  官  陳麗芬
　　　　　　　　　　　　　　　　　　法  官  華澹寧
以上正本證明與原本無異。
不得上訴。
中　　華　　民　　國　　111 　年　　8 　　月　　29　　日
                                    書記官  呂苗澂 

附錄本案論罪科刑法條：
中華民國刑法第284條
因過失傷害人者，處1年以下有期徒刑、拘役或10萬元以下罰金
；致重傷者，處3年以下有期徒刑、拘役或30萬元以下罰金。

附件：
臺灣新竹地方法院刑事簡易判決
111年度竹交簡字第204號
公  訴　人　臺灣新竹地方檢察署檢察官
被　　　告　李美玉　女　
上列被告因過失傷害案件，經檢察官提起公訴（110年度偵字第 
10632號），因被告自白犯罪，本院認宜以簡易判決處刑，爰不
經通常審判程序，逕以簡易判決處刑如下：
    主  文
李美玉犯過失致人受傷罪，處拘役肆拾伍日，如易科罰金，以新
臺幣壹仟元折算壹日。
    事 實 及 理 由
一、李美玉於民國110年5月28日6時55分許，騎乘車牌號碼000-000
    0號普通重型機車，沿新竹市北區中正路由西往東方向行駛，
    行經中正路與北門街交岔路口時，本應注意行駛至交岔路口，行
    進應遵守燈光號誌，而依當時情形並無不能注意之情事，竟
    疏未注意，貿然闖紅燈通過該交岔路口，適有林○平（92年7
    月生，真實姓名、年籍詳卷）騎乘車牌號碼000-0000號普通
    重型機車，沿北門街由南往北方向行駛至該交岔路口，雙方因
    閃避不及而發生擦撞，致林○平倒地而受有下唇撕裂傷、左手
    肘及右膝擦挫傷等傷害。
二、上揭犯罪事實，業據被告李美玉於警詢、偵查及本院訊問時
    均坦承不諱，核與證人即告訴人林○平於警詢、偵查時證述
    之情節大致相符，並有下列證據附卷可稽：
（一）告訴人之國軍新竹地區醫院附設民眾診療服務處診斷證明
      書1紙。
（二）被告之新竹市警察局舉發違反道路交通管理事件通知單1
      紙。
（三）道路交通事故現場圖、道路交通事故調查報告表（一）、
      （二）各1份、現場照片67張、監視器翻拍畫面12張、行
      車紀錄器畫面翻拍照片4張。
（四）交通部公路總局新竹區監理所111年1月17日竹監鑑字第11
      00356855號函及函附竹苗區車輛行車事故鑑定會鑑定意見
      書各1份。　
　　堪認被告之任意性自白與事實相符。綜上，本件事證已臻明
    確，被告犯行堪以認定，應依法論罪科刑。
三、論罪及刑之減輕：
    核被告所為，係犯刑法第284條前段之過失傷害罪。被告於
    肇事後於未被有偵查犯罪職權之機關或公務人員發覺前，在
    員警前往醫院處理時在場，坦承肇事一情，有被告道路交通
    事故肇事人自首情形紀錄表1紙可憑，被告對於未發覺之犯
    罪自首而接受裁判，符合自首要件，爰依刑法第62條前段之
    規定，減輕其刑。
四、科刑：
    爰以行為人之責任為基礎，審酌被告闖紅燈肇致告訴人受有
    前揭傷害，確已影響告訴人健康及生活，另考量被告始終坦
    承犯行，然願賠償之金額與告訴人所主張之金額尚有落差，
    以致迄今就和解、賠償條件未能有所共識，致尚未彌補告訴
    人損失，兼衡被告就本件車禍事故之過失情節、告訴人之傷
    勢，被告之素行、智識程度、生活、家庭經濟狀況等一切情
    狀，量處如主文所示之刑，併諭知易科罰金之折算標準。
五、依刑事訴訟法第449條第2項，逕以簡易判決處刑如主文。
六、如不服本判決，得自收受送達之翌日起20日內向本院提出上
    訴狀，上訴於本院第二審合議庭（須附繕本）。
本案經檢察官劉晏如提起公訴，檢察官陳中順於準備程序到庭執
行職務。
中    華    民    國    111    年     4    月    21   日
                       刑事第八庭  法  官  潘韋廷
以上正本證明與原本無異。
如不服本判決，得自收受送達之日起20日內，向本院提起上訴。
中　　華　　民　　國　　111 　年　　4 　　月　　21　　日
                                   書記官  彭筠凱